臺灣高等法院刑事判決　　　　　　　　96年度上訴字第4281號
上　訴　人
即　被　告　甲○○
選任辯護人　葉建廷律師
上列上訴人因偽造有價證券等案件，不服臺灣板橋地方法院95年
度訴字第3986號，中華民國96年8月6日第一審判決（起訴案號：
臺灣板橋地方法院檢察署95年度偵緝字第1883號、95年偵字第14
210號），提起上訴，本院判決如下：
    主  文
原判決關於甲○○部分撤銷。
甲○○共同連續意圖供行使之用，而偽造有價證券，處有期徒刑
參年貳月。如附表一、二所示偽造之支票均沒收。
    事  實
一、乙○○（業經原審法院判處期徒刑2年，緩刑5年確定）與甲○○為朋友關係，因甲○○生意失敗需款週轉，請求乙○○
    幫忙，乙○○為幫忙甲○○，二人遂共同基於偽造有價證券
    之概括犯意聯絡，自民國94年7月間至95年1月間，在臺北縣
    中和市○○街132巷5號5樓乙○○住處，明知未經乙○○之
    女丙○○之同意，利用乙○○保管丙○○之支票印鑑章及如
    附表一所示空白支票之機會，由乙○○擅自在附表一所示之
    支票發票人簽章欄蓋用丙○○印文，並自行或由甲○○在臺
    北縣中和市內填上發票日及票面金額，而連續以此方式，冒
    用丙○○名義簽發偽造如附表一所示之支票共70張，並陸續
    交由甲○○持交不知情之他人借款週轉而行使，其後，並有
    43張支票（起訴書誤載為52張）已如期兌現。
二、甲○○於如附表一所示之支票使用完畢後，為繼續取得丙○○之支票使用，本諸同前偽造有價證券之概括犯意，並基於
    竊盜及行使偽造私文書之犯意，而意圖為自己不法之所有，
    先於95年1、2月間某日，前往臺北縣中和市○○街132巷5號
    5樓乙○○住處探訪因車禍受傷之乙○○時，利用乙○○疏
    未注意之際，竊得丙○○所有之上開支票印鑑章1顆，基於
    行使偽造私文書之犯意，於95年2月14日，持上開丙○○印
    鑑章前往彰化商業銀行中和分行（設於臺北縣中和市○○路
    182號），在申領支票申請書蓋用上開丙○○印鑑文2枚，向
    彰化商業銀行中和分行表示丙○○本人欲申請丙○○在該行
    之支票帳號0000-00-00000-0-00號支票號碼0000000000號至
    0000000000號之支票（含如附表二所示）之意思表示，足生
    損害於丙○○及彰化商業銀行中和分行管理支票核發之正確
    性。甲○○取得上開支票號碼0000000000號至0000000000號
    支票後，承前揭偽造有價證券之犯意，在臺北縣中和市內，
    擅自將上開丙○○印鑑章，蓋用在如附表二所示之支票發票
    人簽章欄上，並自行填上發票日及票面金額，而完成發票行
    為，連續以此方式，冒用丙○○名義，偽造如附表二所示之
    16張支票，持交不知情之他人借款週轉而行使。嗣因如附表
    一、二之支票部分屆期未兌現，經由彰化商業銀行中和分行
    通知丙○○該等支票退票後，丙○○始循線查悉上情。
三、案經被害人丙○○告訴及臺北縣政府警察局中和分局移送臺
    灣板橋地方法院檢察署檢察官偵查起訴。
    理  由
一、上開事實一之事實，業據上訴人即被告甲○○坦承不諱，並
    經證人即告訴人丙○○及同案被告乙○○證述綦明，並據證
    人乙○○於本院具結證稱：當時有告知被告那是女兒支付保
    險費之支票，不可以借被告使用等語（見本院卷第56頁），
    被告亦自承：「知道乙○○沒有經過謝禮雵的同意就把支票
    開給我，這是乙○○在開給我謝禮雵支票的時候，就有跟我
    說他沒有給謝禮雵知道」（見原審卷第24頁），復有彰化銀
    行中和分行支票存款帳戶資料及交易明細查詢（見第14210
    號偵查卷第13至17頁）、支票存款－票據使用狀況查詢（見
    第14210號偵查卷第12頁）及附表一備註欄內之支票、退票
    理由單（見第1883號偵查卷第47至48頁反面、原審卷第59頁
    證物袋內）在卷可參。
二、事實二部分：
    訊據被告甲○○雖坦承有於前揭事實欄二所示之時地未經告
    訴人丙○○之同意，持丙○○上開支票印鑑章前往彰化商業
    銀行中和分行，填寫申領支票申請書而申領支票，並自行簽
    發行使等事實，惟矢口否認有何竊盜犯行，辯稱：丙○○之
    支票印鑑章係被告乙○○所交付，非其竊取，該印鑑章係放
    在丙○○房間的櫃子內鎖起來，如非乙○○所交付，其不可
    能拿得到該印鑑章云云。然：
（一）被告甲○○於事實欄二所載之時地，持丙○○上開支票印
      鑑章前往彰化商業銀行中和分行，在申領支票申請書上蓋
      用上開丙○○印鑑章，而申領支票，並自行簽發行使16張
      等情，業據被告甲○○坦承不諱，並經證人即彰化商業銀
      行中和分行行員林和蓉於偵查（見第1883號偵查卷第31頁
      ）、證人丙○○於警詢及偵查中證述綦明（見第1883號偵
      查卷第59頁、第14210號偵查卷第4至5頁、第8頁、第2379
      號偵查卷第3頁、第12至13頁），並有被告前往彰化商業
      銀行中和分行申領支票時之監視畫面翻拍照片（見第1421
      0號偵查卷第11頁）、彰化銀行中和分行支票存款帳戶資
      料及交易明細查詢（見第14210號偵查卷第17頁）、支票
      存款－票據使用狀況查詢（見第14210號偵查卷第12頁）
      附卷可稽，復有如附表二所示編號3至14、16備註欄內之
      支票、退票理由單（見第1833號偵查卷第47至48頁反面、
      原審卷第59頁證物袋）扣案可資佐證。
（二）被告甲○○雖辯稱上開丙○○之印鑑章係同案被告乙○○
      所交付，然為同案被告乙○○於偵審中堅詞否認，並於偵
      查中證稱：「（是否拿丙○○的印章給被告林去領支票？
      ）我沒有，被告甲○○不知是從哪裡拿的」（見第1883號
      偵查卷第24頁）、「（94年7月份丙○○的印章、支票簿
      是否放在你那裡？）是，我也沒有還給我女兒丙○○」「
      （95年元月底前有無將印章拿給甲○○讓他去領支票簿？
      ）沒有。但是我在2月5日發生車禍，行動不方便，我放在
      抽屜中……她曾看過我拿過」（見第1883號偵查卷第58頁
      ），於本院亦證述：「（你女兒的支票印章都放在家裡的
      何處？）我房間」「（印章放在房間何處？）抽屜」等語
      （見本院卷第56頁反面）。參以被告甲○○於偵查時自承
      ：「……今年2月份時乙○○有出車禍在家休養，我還有
      去看他……」（見第1833號偵查卷第59頁），於原審供稱
      ：「……不然丙○○原先印章是放在丙○○房間的櫃子…
      …」等情（見原審卷第24頁），已見同案被告乙○○前開
      關於上開丙○○印鑑章遭竊時，被告甲○○有前來其住處
      等陳述為真實。又附表一所示之支票均是由乙○○蓋用丙○○上開印鑑章後交由被告甲○○使用，已如前述，倘附
      表二所示之支票亦是由乙○○將丙○○之印鑑章交予被告
      甲○○前去申領支票，則上開支票應會交還乙○○，再由
      乙○○蓋用上開丙○○印鑑章或簽發後交被告甲○○使用
      ，而非任由被告甲○○自行蓋印、簽發使用。然附表二所
      示之16張支票係被告甲○○自行蓋用丙○○之印鑑章後簽
      發一節，已據被告甲○○坦承在卷（見原審卷第72至73頁
      ），如非其自行保管上開丙○○之印鑑章，自不可能可以
      連續簽發該等支票。是被告甲○○辯稱並未竊取上開丙○○印鑑章，該印鑑章係乙○○所交付，申領上開支票後，
      已將該丙○○印鑑章交還乙○○云云，委無可採。
（三）雖辯護人以被告甲○○95年2月14日申領之空白支票簿，
      支票號碼係自CK0000000至CK0000000號，而乙○○於原審
      自承支票號碼CK0000000、CK0000000、CK0000000、CK000
      0000、CK0000000、CK0000000、CK0000000等7張支票係其
      蓋用謝禮雵之支票印鑑章並完成發票行為後，方交由被告
      甲○○行使云云（見本院卷第62頁）。惟原審乃被告甲○○自行陳述：CK0000000、CK0000000、CK0000000等3張支
      票係乙○○蓋用印鑑章，被告自己寫金額、日期；CK0000
      000、CK0000000、CK0000000、CK0000000等4張支票係乙○○簽發。而乙○○當庭係表示：對於甲○○說她自己填
      寫CK0000000、CK0000000、CK0000000、CI0000000、CI00
      00000等5張支票之金額並無意見，且未承認其他CK開頭之
      支票係其填寫（見原審卷第70頁）；於本院亦釐清：上揭
      CK開頭之支票，沒有蓋好印鑑章交給甲○○等語（見本院
      卷第57頁），則上開辯護意旨對此有所誤會。又被告甲○○雖指謝禮雵之印章在被告房間內上鎖之櫃子內，其不可
      能竊取云云，而證人乙○○於偵查中先稱：「我放在抽屜
      中我沒有鎖，……她（指甲○○）曾看過我拿過」（見第
      1883號偵查卷第58頁），嗣於本院證稱：「（印章放在房
      間何處？）抽屜」「（抽屜是否上鎖？）有時候有鎖，有
      時候沒有鎖」（見本院卷第56頁反面），觀其所述整體文
      義實謂抽屜有時有鎖，有時沒有鎖，而被告甲○○看過其
      在該處拿取印章，知悉印章放在該處，係於抽屜未上鎖之
      際遭竊。衡以告訴人謝禮雵該印章確實不見，且經被告使
      用據以領用支票並簽發使用，足以認定該印章確係遭被告
      竊取。
（四）綜上所述，本件事證明確，被告甲○○所辯顯係卸責之詞
      ，委無足採，其犯行堪以認定。被告甲○○於原審曾聲請
      進行測謊（見原審卷第64頁），然測謊鑑定，係依一般人
      在說謊時，會產生遲疑、緊張、恐懼、不安等心理波動現
      象，以科學方法，由鑑定人利用測謊儀器，將受測者之上
      開情緒波動反應情形加以紀錄，用以判別受測者之供述是
      否真實，是以測謊結果，不過作為供述證據是否可採之參
      考，本件事證既已明確，自無送測謊鑑定之必要。又關於
      告訴人謝禮雵於警詢及偵查、證人乙○○、林和蓉於偵查
      中之證詞，檢察官、被告及辯護人對證據能力均不爭執，
      且作成情形亦無不可信之情況，亦適於為證據，且為證明
      犯罪事實所必須；又告訴人謝禮雵、證人乙○○於偵查中
      均經具結作證，辯護人並於本院明示證人謝禮雵無予詰問
      之必要，而證人乙○○則在本院以證人身分進行詰問，是
      就證人及共同被告之詰問權利，均獲充分保障，本院爰予
      採證說明如上。
三、論罪部分：
（一）被告行為後，刑法及配套之刑法施行法、罰金罰鍰提高標
      準條例均經修正，自95年7月1日生效施行，有關本件情形
      ：
    １刑法第56條連續犯及第55條牽連犯之規定均予刪除，連續
      犯及牽連犯之規定經刪除後，數行為將予分論併罰，而數
      罪併罰之結果較論以連續犯、牽連犯等裁判上一罪之情形
      為重。經比較新舊法結果，自以行為時舊法之規定有利於
      被告。
    ２刑法刑法第201條第1項、第320條第1項法定刑中關於罰金
      之規定，依刑法施行法第1條之1：「中華民國94年1月7日
      刑法修正施行後，刑法分則編所定罰金之貨幣單位為新臺
      幣」「94年1月7日刑法修正時，刑法分則編未修正之條文
      定有罰金者，自94年1月7日刑法修正施行後，就其所定數
      額提高為30倍。但72年6 月26日至94年1月7日新增或修正
      之條文，就其所定數額提高為3倍」，由原先以銀元計算
      ，並依罰金罰鍰提高標準條例第1條前段提高10倍之規定
      ，修正為依新臺幣計算並提高為30倍，是就罰金刑之最高
      數額而論，修正前後並無不同。但依修正前刑法第33條第
      5款規定罰金之最低額度1元以上，經以罰金罰鍰提高標準
      條例第1條就罰金數額提高倍數為10倍後，該罰金刑額度
      範圍係銀元10元即新臺幣30元以上，與修正後刑法第33條
      第5款罰金最低額為新臺幣1千元以上相較，以修正前規定
      之最低額度較低，舊法有利被告。
    ３修正後刑法第28條共同正犯之範圍已有限縮，排除陰謀、
      預備之共同正犯，比較結果，以新法有利被告。
    ４綜上比較，以舊法有利被告，應整體適用舊法。
（二）核被告甲○○就事實欄一所為，係犯刑法第201條第1項意
      圖供行使之用而偽造有價證券罪。被告甲○○與同案被告
      乙○○間，就此部分偽造有價證券犯行，有犯意之聯絡及
      行為之分擔，皆為正犯。又於偽造之有價證券上盜用印文
      為偽造有價證券之階段行為，行使有價證券之低度行為為
      偽造有價證券之高度行為所吸收，均不另論罪。
（三）被告甲○○就事實欄二所為，係犯刑法第320條第1項竊盜
      罪、同法第201條第1項之意圖供行使之用而偽造有價證券
      罪、同法第216條、第210條之行使偽造文書罪。被告所犯
      盜用印文為偽造私文書之階段行為，偽造私文書之低度行
      為為行使之高度行行為所吸收，均不另論罪。又於偽造之
      有價證券上盜用印文為偽造有價證券之階段行為，行使有
      價證券之低度行為為偽造有價證券之高度行為所吸收，亦
      均不另論罪。
（四）被告甲○○事實一、二先後多次偽造有價證券犯行，時間
      緊密，犯罪構成要件相同，顯係基於概括犯意為之，應依
      連續犯之規定，以一罪論，並加重其刑。又行使有價證券
      使人交付財物，本質上即含有詐欺取財之性質，故不另論
      以詐欺取財罪。而被告甲○○所犯上開竊盜、行使偽造私
      文書、連續偽造有價證券罪間，有方法、目的之牽連犯關
      係，應從一重之連續意圖供行使之用而偽造有價證券罪論
      處。
（五）檢察官雖認被告甲○○與同案被告乙○○上開事實一部分
      ，所偽造之有價證券共62張、上開事實二部分，所偽造之
      有價證券係12張云云，然被告甲○○、同案被告乙○○已
      不復記憶究竟偽造多少張支票一節，已據被告甲○○、同
      案被告乙○○陳明在卷（見原審卷第24、72頁），而證人
      丙○○亦於偵查中證稱其不知被告甲○○、同案被告乙○○究竟共同偽造之支票數額為何（見第1883號偵查卷第59
      頁），經比對「彰化銀行中和分行支票存款帳戶資料及交
      易明細查詢」、「支票存款－票據使用狀況查詢」、如附
      表一所示之支票、退票理由單後，共有如附表一所示之70
      張、如附表二所示之16張係遭偽造之支票，是就該超過62
      張、12張部分，雖未據檢察官起訴，惟被告甲○○、乙○○偽造該等62張、12張以外之支票與前開有罪部分，具有
      連續犯之裁判上一罪關係，應為起訴效力所及，應併予審
      理。
四、原審認被告甲○○所犯罪證明確，予以論罪科刑，固非無見
    。惟查：（一）原判決於理由欄內說明附表一、二所示之支
    票，均依刑法第205條之規定宣告沒收，而附表一、二之支
    票各達70、16張。惟原判決之主文竟諭知如附表一、二所示
    偽造之支票「各1紙」均沒收之，顯屬有誤。（二）被告甲○○於原審判決後，已於96年11月2日與告訴人謝禮雵達成
    和解，願給付告訴人謝禮雵40萬元，自97年1月15日起，每
    月給付5千元至全部清償止，如一期未給付視為全部到期，
    有調解筆錄在卷可參（見本院卷第64頁），雖尚未清償款項
    ，但已承諾如何清償之方案，此為原審量刑時所未及審酌。
    被告上訴，否認竊盜犯行，並請求依刑法第59條之規定酌減
    其刑後予以緩刑云云，或附條件緩刑，惟被告所犯罪證明確
    ，又刑法第59條須犯罪之情狀顯可憫恕，認科以最低度刑仍
    嫌過重者，始得酌量減輕其刑，而本件被告因自己需錢週轉
    ，請求乙○○幫忙，二人共同偽造支票後，嗣竟又竊取乙○○保管之上開印章領取支票而連續偽造支票以行使，部分支
    票退票後，造成丙○○財產信用之損失，其所為並無在客觀
    上足以引起一般同情而顯可憫恕，即量以最低法定刑仍嫌過
    重之情形，自無依上開規定予以減輕其刑之必要，而法定最
    低本刑既為有期徒刑3年以上，自無予以緩刑之餘地。是被
    告上訴，並無理由，惟原判決關於被告甲○○部分既有可議
    ，自應由本院將此部分予以撤銷改判。爰審酌被告甲○○犯
    罪之動機、目的、手段、知識程度、與告訴人謝禮雵及其父
    親乙○○之關係、其所為影響告訴人丙○○之票據信用，紊
    亂社會交易秩序，犯後復未坦承全部犯行，但嗣已同意清償
    等一切情狀，量處如主文所示之刑。至附表一、二所示之支
    票，均為偽造之有價證券，除各該附表所示扣案之支票扣案
    外，其餘雖未扣案，惟並無證據證明業已滅失，上開支票不
    問屬於犯人與否，均依刑法第205條規定沒收。
據上論斷，應依刑事訴訟法第369條第1項前段、第364條、第299
條第1項前段、刑法第2條第1項前段、第201條第1項、第216條、
第210條、第205條、第320條第1項、修正前刑法第28條、第56條
、第55條、修正前罰金罰鍰提高標準條例第1條前段，判決如主
文。
本案經檢察官郭弘佑到庭執行職務。
中　　華　　民　　國　　96　　年　　12　　月　　28　　日
       　　　　　 刑事第二庭審判長法　官　呂丹玉
                                  法　官　林恆吉
                                  法　官　王詠寰
以上正本證明與原本無異。
如不服本判決，應於收受送達後十日內向本院提出上訴書狀，其
未敘述上訴之理由者並得於提起上訴後十日內向本院補提理由書
（均須按他造當事人之人數附繕本）。
                                  書記官  駱麗君
中　　華　　民　　國　　96　　年　　12　　月　　28　　日
刑法第201條
意圖供行使之用，而偽造、變造公債票、公司股票或其他有價證
券者，處3年以上10年以下有期徒刑，得併科3千元以下罰金。
行使偽造、變造之公債票、公司股票或其他有價證券，或意圖供
行使之用，而收集或交付於人者，處1年以上7年以下有期徒刑，
得併科3千元以下罰金。
刑法第216條
行使第210條至第215條之文書者，依偽造、變造文書或登載不實
事項或使登載不實事項之規定處斷。
刑法第210條
偽造、變造私文書，足以生損害於公眾或他人者，處5年以下有
期徒刑。
刑法第320條
意圖為自己或第三人不法之所有，而竊取他人之動產者，為竊盜
罪，處5年以下有期徒刑、拘役或5百元以下罰金。
意圖為自己或第三人不法之利益，而竊佔他人之不動產者，依前
項之規定處斷。
前二項之未遂犯罰之。
附表一：
丙○○支票帳戶0000-00-00000-0-00號之支票（發票人均為丙○○、付款人均為彰化商業銀行中和分行）
┌──┬─────────┬────────┐
│編號│票據號碼          │兌付情形（備註）│
├──┼─────────┼────────┤
│1.  │0000000           │兌現            │
├──┼─────────┼────────┤
│2.  │0000000           │兌現            │
├──┼─────────┼────────┤
│3.  │0000000           │兌現            │
├──┼─────────┼────────┤
│4.  │0000000           │兌現            │
├──┼─────────┼────────┤
│5.  │0000000           │兌現            │
├──┼─────────┼────────┤
│6.  │0000000           │兌現            │
├──┼─────────┼────────┤
│7.  │0000000           │兌現            │
├──┼─────────┼────────┤
│8.  │0000000           │兌現            │
├──┼─────────┼────────┤
│9.  │0000000           │兌現            │
├──┼─────────┼────────┤
│10.  │0000000           │兌現            │
├──┼─────────┼────────┤
│11.  │0000000           │兌現            │
├──┼─────────┼────────┤
│12.  │0000000           │兌現            │
├──┼─────────┼────────┤
│13.  │0000000           │兌現            │
├──┼─────────┼────────┤
│14.  │0000000           │兌現            │
├──┼─────────┼────────┤
│15.  │0000000           │退票（退票理由單│
│    │                  │影本1張）       │
├──┼─────────┼────────┤
│16.  │0000000           │兌現            │
├──┼─────────┼────────┤
│17.  │0000000           │兌現            │
├──┼─────────┼────────┤
│18.  │0000000           │兌現            │
├──┼─────────┼────────┤
│19.  │0000000           │兌現            │
├──┼─────────┼────────┤
│20.  │0000000           │退票（退票理由單│
│    │                  │影本1張）       │
├──┼─────────┼────────┤
│  │0000000           │兌現            │
├──┼─────────┼────────┤
│  │0000000           │兌現            │
├──┼─────────┼────────┤
│  │0000000           │兌現            │
├──┼─────────┼────────┤
│  │0000000           │兌現            │
├──┼─────────┼────────┤
│  │0000000           │兌現            │
├──┼─────────┼────────┤
│  │0000000           │兌現            │
├──┼─────────┼────────┤
│  │0000000           │兌現            │
├──┼─────────┼────────┤
│  │0000000           │兌現            │
├──┼─────────┼────────┤
│  │0000000           │兌現            │
├──┼─────────┼────────┤
│  │0000000           │兌現            │
├──┼─────────┼────────┤
│  │0000000           │兌現            │
├──┼─────────┼────────┤
│  │0000000           │退票（原審漏載有│
│    │                  │退票理由單影本1 │
│    │                  │張）            │
├──┼─────────┼────────┤
│  │0000000           │兌現            │
├──┼─────────┼────────┤
│  │0000000           │兌現            │
├──┼─────────┼────────┤
│  │0000000           │兌現            │
├──┼─────────┼────────┤
│  │0000000           │兌現            │
├──┼─────────┼────────┤
│  │0000000           │兌現            │
├──┼─────────┼────────┤
│  │0000000           │兌現            │
├──┼─────────┼────────┤
│  │0000000           │兌現            │
├──┼─────────┼────────┤
│  │0000000           │兌現            │
├──┼─────────┼────────┤
│  │0000000           │退票（退票理由單│
│    │                  │影本1張）       │
├──┼─────────┼────────┤
│  │0000000           │退票（支票及退票│
│    │                  │理由單各1張）   │
├──┼─────────┼────────┤
│  │0000000           │退票（支票及退票│
│    │                  │理由單各1張）   │
├──┼─────────┼────────┤
│  │0000000           │退票（支票及退票│
│    │                  │理由單各1張）   │
├──┼─────────┼────────┤
│  │0000000           │兌現            │
├──┼─────────┼────────┤
│  │0000000           │兌現            │
├──┼─────────┼────────┤
│  │0000000           │兌現            │
├──┼─────────┼────────┤
│  │0000000           │退票（支票及退票│
│    │                  │理由單各1張）   │
├──┼─────────┼────────┤
│  │0000000           │退票（支票及退票│
│    │                  │理由單各1張）   │
├──┼─────────┼────────┤
│  │0000000           │退票（支票及退票│
│    │                  │理由單各1張）   │
├──┼─────────┼────────┤
│  │0000000           │退票（支票及退票│
│    │                  │理由單各1張）   │
├──┼─────────┼────────┤
│  │0000000           │退票（退票理由單│
│    │                  │影本1張）       │
├──┼─────────┼────────┤
│  │0000000           │兌現            │
├──┼─────────┼────────┤
│  │0000000           │兌現            │
├──┼─────────┼────────┤
│  │0000000           │退票（退票理由單│
│    │                  │影本1張）       │
├──┼─────────┼────────┤
│  │0000000           │兌現            │
├──┼─────────┼────────┤
│  │0000000           │未兌付          │
├──┼─────────┼────────┤
│  │0000000           │退票（支票及退票│
│    │                  │理由單各1張扣案 │
│    │                  │）              │
├──┼─────────┼────────┤
│  │0000000           │未兌付（支票1張 │
│    │                  │扣案）          │
├──┼─────────┼────────┤
│  │0000000           │未兌付（支票1張 │
│    │                  │扣案）          │
├──┼─────────┼────────┤
│  │0000000           │未兌付（支票1張 │
│    │                  │扣案）          │
├──┼─────────┼────────┤
│  │0000000           │未兌付（支票1張 │
│    │                  │扣案）          │
├──┼─────────┼────────┤
│  │0000000           │未兌付（支票1張 │
│    │                  │扣案）          │
├──┼─────────┼────────┤
│  │0000000           │未兌付（支票1張 │
│    │                  │扣案）          │
├──┼─────────┼────────┤
│  │0000000           │未兌付（支票1張 │
│    │                  │扣案）          │
├──┼─────────┼────────┤
│  │0000000           │未兌付（支票1張 │
│    │                  │扣案）          │
├──┼─────────┼────────┤
│  │0000000           │未兌付（支票1張 │
│    │                  │扣案）          │
├──┼─────────┼────────┤
│  │0000000           │未兌付（支票1張 │
│    │                  │扣案）          │
├──┼─────────┼────────┤
│  │0000000           │未兌付（支票1張 │
│    │                  │扣案）          │
├──┼─────────┼────────┤
│  │0000000           │未兌付（支票1張 │
│    │                  │扣案）          │
└──┴─────────┴────────┘
附表二：
丙○○支票帳戶0000-00-00000-0-00號之支票（發票人均為丙○○、付款人均為彰化商業銀行中和分行）
┌──┬─────────┬────────┐
│編號│票據號碼          │兌付情形        │
├──┼─────────┼────────┤
│1.  │0000000           │已兌付          │
├──┼─────────┼────────┤
│2.  │0000000           │已兌付          │
├──┼─────────┼────────┤
│3.  │0000000           │未兌付（支票1張 │
│    │                  │）              │
├──┼─────────┼────────┤
│4.  │0000000           │退票（支票及退票│
│    │                  │理由單各1張）   │
├──┼─────────┼────────┤
│5.  │0000000           │退票（退票理由單│
│    │                  │影本1張）       │
├──┼─────────┼────────┤
│6.  │0000000           │未兌付（支票1張 │
│    │                  │）              │
├──┼─────────┼────────┤
│7.  │0000000           │退票（退票理由單│
│    │                  │影本1張）       │
├──┼─────────┼────────┤
│8.  │0000000           │退票（退票理由單│
│    │                  │影本1張）       │
├──┼─────────┼────────┤
│9.  │0000000           │退票（退票理由單│
│    │                  │影本1張）       │
├──┼─────────┼────────┤
│10.  │0000000           │退票（退票理由單│
│    │                  │影本1張）       │
├──┼─────────┼────────┤
│11.  │0000000           │退票（支票及退票│
│    │                  │理由單各1張）   │
├──┼─────────┼────────┤
│12.  │0000000           │退票（支票及退票│
│    │                  │理由單各1張）   │
├──┼─────────┼────────┤
│13.  │0000000           │未兌付（支票1張 │
│    │                  │）              │
├──┼─────────┼────────┤
│14.  │0000000           │退票（支票及退票│
│    │                  │理由單各1張）   │
├──┼─────────┼────────┤
│15.  │0000000           │已兌付          │
├──┼─────────┼────────┤
│16.  │0000000           │未兌付（支票1張 │
│    │                  │）              │
└──┴─────────┴────────┘
